【裁判字號】    92,訴,2396
【裁判日期】    921212
【裁判案由】    毒品危害防制條例
【裁判全文】
臺灣高雄地方法院刑事判決                        九十二年度訴字第二三九六號
    公  訴  人  臺灣高雄地方法院檢察署檢察官
    被      告  乙○○
右列被告因毒品危害防制條例案件，經檢察官提起公訴（九十二年度毒偵字第四三六
五號），被告於本院準備程序進行中，就被訴事實為有罪之陳述，經本院告知簡式審
判程序意旨，並聽取公訴人及被告之意見後，本院合議庭裁定由受命法官獨任進行簡
式審判程序審理，本院判決如左：
    主  文
乙○○伍連續施用第一級毒品，累犯，處有期徒刑捌月，第一級毒品海洛因壹包（淨
重壹點肆公克）沒收銷燬之。
    事  實
一、乙○○曾於民國八十五年間因煙毒及違反麻醉藥品管理條例案件，經本院分別判
    處有期徒刑三年三月、五月，應執行有期徒刑三年六月確定，於九十一年七月十
    日執行完畢，復於八十九年間因施用第一、二級毒品案件，經本院於八十九年四
    月十日以八十九年毒聲字第二九一八號裁定送勒戒處所觀察、勒戒後，認有繼續
    施用毒品之傾向，由本院於八十九年五月十九日以八十九年毒聲字第二九三○號
    號裁定令入戒治所施以強制戒治，戒治期滿，經臺灣高雄地方法院檢察署檢察官
    於九十年五月二十八日，以九十年度戒毒偵字第六四六號不起訴處分確定。詎其
    猶不知戒絕毒品，明知海洛因業經公告列為毒品危害防制條例第二條第二項第一
    款之第一級毒品，不得非法持有、施用，竟又基於施用第一級毒品海洛因之概括
    犯意，自九十二年四月五日起至九十二年七月二十一日止，連續在其位在高雄縣
    鳳山市○○里○○街五五號之住處及高雄巿前鎮區瑞豐國小旁公園廁所內等處，
    以注射針筒將第一級毒品海洛因注射入體內之方式，施用第一級毒品海洛因多次
    。為警於九十二年七月二十二日晚上十一時三十分許，在高雄巿苓雅區○○路與
    高速公路口處查獲，並扣得乙○○所有供其施用之第一級毒品海洛因一包（淨重
    一．四三公克）。
二、案經高雄市政府警察局刑警大隊移送臺灣高雄地方法院檢察署檢察官偵查起訴。
    理  由
一、本件被告乙○○所犯係死刑、無期徒刑、最輕本刑為三年以上有期徒刑以外之罪
    ，其於準備程序中就被訴事實為有罪之陳述，經法官告知簡式審判程序之旨，並
    聽取公訴人、被告之意見後，本院合議庭認為適宜由受命法官獨任進行簡式審判
    程序，裁定由受命法官獨任進行簡式審判程序審理，合先敘明。
二、右揭犯罪事實，業據被告乙○○於警詢及本院審理時坦承不諱，被告於九十二年
    七月二十二日為警查獲時所採取之尿液，經送檢驗結果，呈嗎啡陽性反應，有高
    雄市立凱旋醫院九十二年八月七日高市凱醫檢字第一二三四號煙毒尿液檢驗成績
    書一紙在卷可稽，又前開扣案之疑似一級毒品海洛因粉未之海洛因一包，經送請
    法務部調查局鑑定結果，確含有第一級毒品海洛因成分（淨重一‧四三公克），
    有法務部調查局九十二年八月二十一日調科壹字第二二○○一五八○三號鑑定通
    知書一紙附卷可按，此外，復有前開第一級毒品海洛因一包（淨重一‧四三公克
    ）扣案可資佐證，被告上開自白與事實相符，自可採為認定事實之依據，被告施
    用第一級毒品犯行，洵堪認定。再查，被告前於八十九年間因施用第一、二級毒
    品案件，經本院於八十九年四月十日以八十九年毒聲字第二九一八號裁定送勒戒
    處所觀察、勒戒後，認有繼續施用毒品之傾向，由本院於八十九年五月十九日以
    八十九年毒聲字第二九三○號號裁定令入戒治所施以強制戒治，戒治期滿，經臺
    灣高雄地方法院檢察署檢察官於九十年五月二十八日，以九十年度戒毒偵字第六
    四六號不起訴處分確定之事實，有該不起訴處分書及本院被告院內索引卡紀錄表
    、臺灣高等法院被告全國前案紀錄表、臺灣高雄地方法院檢察署刑案資料查註紀
    錄表各一份在卷可稽，被告於觀察勒戒後認有繼續施用傾向，再送強治戒治期滿
    ，經檢察官為不起訴處分後，五年內再犯施用第一級毒品犯行，事證明確，應依
    法予以論罪科刑。
三、查海洛因、安非他命分別係毒品危害防制條例第二條第二項第一款、第二款所稱
    之第一、二級毒品，均不得持有、施用。次按犯毒品危害防制條例第十條施用第
    一、二級毒品罪者，依同條例第二十條第一項、第二項後段、第二十三條第一項
    、第二項前段規定，檢察官應先將被告送勒戒處所觀察、勒戒，經觀察、勒戒後
    ，認有繼續施用毒品傾向者，應由檢察官聲請法院裁定令入戒治處所施以強制戒
    治，強制戒治期滿或交付保護管束期滿，始得由檢察官為不起訴處分。而依上開
    規定為不起訴處分後，五年內再犯同條例第十條施用第一、二級毒品罪者，除由
    檢察官聲請法院裁定先令入戒治處所施以強制戒治外，刑責部分仍應依通常刑事
    訴訟程序追訴處罰，此觀同條例第二十三條第二項規定自明。本件被告前既已因
    施用毒品案件，經本院送勒戒處所觀察、勒戒後，認有繼續施用毒品傾向，再裁
    定令入戒治處所施以強制戒治，於強制戒治期滿後，經檢察官不起訴處分確定在
    案，其於不起訴處分確定後五年內再犯上開施用第一級毒品犯行，依法即應予以
    論罪科刑，故核被告所為，係犯毒品危害防制條例第十條第一項施用第一級毒品
    罪。被告先後多次施用第一級毒品海洛因之犯行，時間緊接，反覆為之，所犯又
    係同一罪名之罪，顯係基於概括犯意為之，應依連續犯規定論以一罪，並加重其
    刑。至被告多次持有第一級毒品犯行，亦係基於概括之犯意反覆為之，本亦應以
    連續持有論，惟其持有後進而施用，其持有之低度行為均應被施用之高度行為所
    吸收，不另論其持有毒品罪。末查，被告前於八十五年間因煙毒及違反麻醉藥品
    管理條例案件，經本院分別判處有期徒刑三年三月、五月，應執行有期徒刑三年
    六月確定，於九十一年七月十日執行完畢之事實，有臺灣高等法院被告全國前案
    紀錄表及臺灣高雄地方法院檢察署刑案資料查註紀錄表各一份在卷可稽，其於有
    期徒刑之執行完畢五年以內再犯本件有期徒刑以上之罪，為累犯，依刑法第四十
    七條規定遞加重其刑。審酌被告有前開煙毒、麻藥前科，已如前述，素行不佳，
    其於毒品危害防制條例施行後復因施用毒品，經觀察、勒戒及強制戒治，由檢察
    官為不起訴處分確定後，仍未戒絕毒品，再犯相同之罪，顯見其無戒毒悔改之意
    ，有再入監矯治必要，並念其施用毒品乃自戕一己之身體健康，尚未害及他人，
    且其犯後已坦承犯行，態度良好等一切情狀，量處如主文所示之刑。扣案之第一
    級毒品海洛因一包（淨重一‧四三公克）係屬毒品，已如前述，爰依毒品危害防
    制條例第十八條第一項前段規定宣告沒收並銷燬之。至鑑驗耗用之毒品，既已滅
    失，即無庸再為沒收諭知。
據上論斷，應依刑事訴訟法第二百七十三條之一第一項、第二百九十九條第一項前段
，毒品危害防制條例第十條第一項、第二十三條第二項、第十八條第一項前段，刑法
第十一條、第五十六條、第四十七條，判決如主文。
本案經檢察官甲○○到庭執行職務。
中      華      民      國      九十二      年    十二    月    十二    日
                                  臺灣高雄地方法院刑事庭
                            法  官    涂裕洪
右正本證明與原本無異。
如不服本判決，應於判決送達後十日內，向本院提出上訴狀。
                                      書記官    賴佳慧
中    華    民    國      九十二     年      十二     月      十六      日
附錄本判決論罪法條：
毒品危害防制條例第十條第一項：
  施用第一級毒品者，處六月以上五年以下有期徒刑。


司法院資訊處製作；財團法人民間司法改革基金會備份。
